臺灣桃園地方法院刑事判決
111年度訴字第227號
公  訴  人  臺灣桃園地方檢察署檢察官 
被      告  侯閎翊  


選任辯護人  彭大勇律師
被      告  黃木昇  



被      告  林志憲  


上  一  人
選任辯護人  黃泓勝律師
被      告  陳楷文  


上列被告因詐欺等案件，經檢察官提起公訴（111年度少連偵字
第46號、第60號），被告於準備程序中就被訴事實為有罪之陳述
，經本院合議庭裁定由受命法官獨任以簡式審判程序審理，判決
如下：
    主  文
一、丙○○犯三人以上共同冒用政府機關及公務員名義詐欺取財罪
    ，處有期徒刑壹年。緩刑伍年，緩刑期間付保護管束，並應
    於本判決確定之日起壹年內，向檢察官指定之政府機關、政
    府機構、行政法人、社區或其他符合公益目的之機構或團體
    提供貳佰貳拾小時之義務勞務。扣案如附表三所示之物沒收
    。
二、己○○犯三人以上共同冒用政府機關及公務員名義詐欺取財罪
    ，處有期徒刑壹年。未扣案之犯罪所得新臺幣捌仟肆佰元沒
    收，於全部或一部不能沒收或不宜執行沒收時，追徵其價額
    。
三、甲○○犯三人以上共同冒用政府機關及公務員名義詐欺取財罪
    ，處有期徒刑壹年。緩刑伍年，緩刑期間付保護管束，並應
    依附表一所示之方式向乙○○支付如附表一所示之損害賠償，
    且應於本判決確定之日起壹年內，向檢察官指定之政府機關
    、政府機構、行政法人、社區或其他符合公益目的之機構或
    團體提供貳佰小時之義務勞務。未扣案之犯罪所得新臺幣伍
    仟陸佰元沒收，於全部或一部不能沒收或不宜執行沒收時，
    追徵其價額。
四、戊○○犯三人以上共同冒用政府機關及公務員名義詐欺取財罪
    ，處有期徒刑壹年。緩刑伍年，緩刑期間付保護管束，並應
    依附表二所示之方式向乙○○支付如附表二所示之損害賠償，
    且應於本判決確定之日起壹年內，向檢察官指定之政府機關
    、政府機構、行政法人、社區或其他符合公益目的之機構或
    團體提供貳佰貳拾小時之義務勞務。未扣案之犯罪所得新臺
    幣壹萬伍仟貳佰元沒收，於全部或一部不能沒收或不宜執行
    沒收時，追徵其價額。
    犯罪事實及理由
一、丙○○自民國110年9月起，即加入由「陳小刀」、「卡斯特」
    等人所組成之不詳具有持續性、牟利性、結構性之詐欺集團
    犯罪組織，負責依據「陳小刀」之指示通知集團內車手上工
    、管理集團成員工作及發放詐欺工作報酬，少年黃○昌（涉
    嫌詐欺案件，另行移送少年法庭）自110年11月間加入擔任
    收水，己○○自110年11月15日加入擔任車手，少年曾○閎自11
    0年11月底加入擔任收水，甲○○、戊○○則分別自110年12月15
    、16日加入擔任車手。嗣丙○○、己○○、少年曾○閎（涉嫌詐
    欺案件，另行移送少年法庭）、甲○○、戊○○等人與少年黃○
    昌、「陳小刀」、「卡斯特」及該不詳集團所屬成員共同意
    圖為自己不法之所有，基於三人以上共同冒用政府機關或公
    務員名義詐欺取財、洗錢之犯意聯絡，分別為下列行為：
  ㈠詐欺集團不詳成員（無證據證明為未成年人）於110年11月17
    日上午9時34分許，致電丁○○，佯稱為臺北偵二隊長告知其
    積欠中華電信費用、盜辦貸款云云，令丁○○陷於錯誤，依指
    示提領新臺幣（下同）42萬元，嗣於同日上午11時許至下午
    1時許間不詳時間，在丁○○位在桃園市中壢區內定二十街（
    地址詳卷）住處交付與受該不詳詐欺集團所指派自稱為「黃
    立維」之己○○，俟己○○將上開42萬元交付與少年黃○昌，再
    由少年黃○昌繳回其上游「卡斯特」，以此方式掩飾、隱匿
    前揭詐欺犯罪所得之來源及去向，己○○事後再向丙○○領取詐
    騙款項2％報酬（丙○○此部分所為，業經本院另為不受理判決
    ）。
  ㈡詐欺集團不詳成員（無證據證明為未成年人）於110年12月17
    日上午10時許，致電乙○○，佯稱為中華電信員工，告知其積
    欠電話費，於電話中轉接165，由另一名不詳成員佯稱為士
    林派出所警員，再轉由另一名不詳成員佯稱為「陳國安檢察
    官」，告知其名下財產均遭凍結，需將存款提領出來做公證
    云云，令乙○○陷於錯誤，依指示提領76萬元，在其桃園市中
    壢區仁和街住處（地址詳卷）旁停車場交付與佯為中壢派出
    所員警之戊○○（起訴書誤載為甲○○，業經檢察官更正），並
    由戊○○（起訴書誤載為甲○○，業經檢察官更正）交付「臺灣
    士林地方法院檢察署政務科-偵查卷宗」1紙與乙○○收執，嗣
    「陳國安檢察官」接續於下午3時許指示乙○○提領28萬元，
    甲○○受丙○○通知車手工作時間後，即佯為員警（起訴書誤載
    為戊○○，業經檢察官更正），在該停車場內收受乙○○交付之
    28萬元，再交付「臺灣士林地方法院檢察署政務科-偵查卷
    宗」1紙與乙○○收執，俟甲○○、戊○○分別將前揭贓款上繳於
    少年曾○閎，以此方式掩飾、隱匿前揭詐欺犯罪所得之來源
    及去向，並從中獲取2％報酬。
二、證據：
  ㈠被告丙○○、己○○、甲○○、戊○○於警詢、偵訊之供述、證述及
    於本院訊問時之自白。
　㈡證人少年趙○幃、少年曾○閎於偵查中之證述、證人黃義昌於
    偵查中之陳述。
　㈢證人即被害人丁○○、乙○○於警詢及本院之陳述。
　㈣路口監視器錄影翻拍照片、現場照片。
三、論罪科刑：
  ㈠罪名與罪數關係：
  ⒈按刑法上之偽造文書罪，乃著重於保護公共信用之法益，即
    使該偽造文書所載名義製作人實無其人，而社會上一般人仍
    有誤信其為真正文書之危險，即難阻卻犯罪之成立；又刑法
    上所稱「公文書」，係指公務員職務上製作之文書，與其上
    有無使用「公印」無涉；若由形式上觀察，文書之製作人為
    公務員，且文書之內容係就公務員職務上之事項所製作，即
    令該偽造之公文書上所載製作名義機關不存在，或該文書所
    載之內容並非該管公務員職務上所管轄，然社會上一般人既
    無法辨識而仍有誤信為真正之危險，仍難謂非公文書。經查
    ，本案被告甲○○、戊○○持以行使偽造之「臺灣士林地方法院
    檢察署政務科-偵查卷宗」各1紙，據被害人乙○○於警詢時指
    述：跟我收款的2個人都有拿1張「臺灣士林地方法院檢察署
    政務科-偵查卷宗」的資料給我，上面有檢察官、案由等文
    字等語（見桃園地方檢察署110年度聲拘字第832號卷第80頁
    ），該等文件形式上既係表明「士林地檢署」之政府機關所
    出具，其內容又與公權力相關，自有表彰該機關公務員本於
    職務而製作之意，縱該文書所載之內容顯有疑義，惟一般人
    苟非熟稔司法、行政系統組織或法律事務，實不足以分辨該
    文書內容是否真實，確有誤信前述文書係公務員職務上所製
    作之危險，自均屬偽造之公文書無訛，是被告甲○○、戊○○分
    別持上開偽造之公文書向被害人乙○○行使之舉，自均該當犯
    刑法第216條、第211條之行使偽造公文書罪。起訴書部分雖
    漏未論及此罪，惟此部分事實業經記載於起訴書，對於被告
    丙○○、甲○○、戊○○防禦權之行使並無影響，且與經本院論罪
    科刑之加重詐欺等罪具有想像競合之裁判上一罪關係，本院
    自應併予審究。
　⒉又組織犯罪防制條例所稱之犯罪組織，係指3人以上，以實施
    強暴、脅迫、詐欺、恐嚇為手段或最重本刑逾5年有期徒刑
    之罪，所組成具有持續性或牟利性之有結構性組織，同條例
    第2條第1項定有明文。依本案犯罪情節，成員間係以詐騙他
    人金錢、獲取不法所得為目的，並推由某成員以詐術騙取被
    害人之金錢後，復透過相互聯繫、分工，拿取現金、交付贓
    款，而本案詐欺集團成員除被告丙○○、己○○、甲○○、戊○○外
    ，尚包含起訴書所載詐欺集團成員，核屬3人以上，以實施
    詐術為手段，所組成具牟利性及持續性之有結構性犯罪組織
    ，合於組織犯罪防制條例第2條第1項所稱之犯罪組織，至為
    明確。⒉
　⒊另被告丙○○、己○○、甲○○、戊○○所為前述「犯罪事實及理由
    欄」一之事，均係分擔加重詐欺取財犯行之行為，且渠等與
    詐欺集團其他成員相互配合之結果，使得收取之贓款層轉上
    游後，無從查悉實際取得款項之人，客觀上已製造金流斷點
    ，達到掩飾詐欺犯罪所得之去向之目的，而渠等主觀應可預
    見渠等之行為係在掩飾、隱匿贓款與詐欺犯罪之關聯性，藉
    以遮斷金流軌跡，使詐欺行為人得以逃避國家追訴及處罰，
    是被告4人所參與者，要屬洗錢防制法第2條第2款之洗錢行
    為，而構成洗錢防制法第14條第1項之洗錢罪無疑。起訴書
    雖漏未論及被告4人本案所為亦該當此罪，然此部分事實既
    經記載於起訴書，且與已起訴之部分，具想像競合之裁判上
    一罪關係，復經本院當庭告知上開法條之適用，並諭知一併
    答辯，程序上亦已保障渠等之防禦權。　
　⒋此外，行為人於參與詐欺犯罪組織之行為繼續中，如先後多
    次為加重詐欺之行為，因參與犯罪組織罪為繼續犯，犯罪一
    直繼續進行，直至犯罪組織解散，或其脫離犯罪組織時，其
    犯行始行終結，故該參與犯罪組織與其後之多次加重詐欺之
    行為皆有所重合，然因行為人僅為一參與犯罪組織行為，侵
    害一社會法益，屬單純一罪，應僅就該案中與參與犯罪組織
    罪時間較為密切之「首次」加重詐欺犯行論以參與犯罪組織
    罪及加重詐欺罪之想像競合犯，而其他之加重詐欺犯行，只
    需單獨論罪科刑即可，無需再另論以參與犯罪組織罪，以避
    免重複評價，職是，如行為人於參與同一詐欺集團之多次加
    重詐欺行為，因部分犯行發覺在後或偵查階段之先後不同，
    肇致先後起訴，為裨益法院審理範圍明確、便於事實認定，
    即應以數案中「最先繫屬於法院之案件」為準，以「該案件
    」中之「首次」加重詐欺犯行與參與犯罪組織罪論以想像競
    合，縱該首次犯行非屬事實上之首次，亦因參與犯罪組織之
    繼續行為，已為該案中之首次犯行所包攝，該參與犯罪組織
    行為之評價已獲滿足，自不再重複於他次詐欺犯行中再次論
    罪，俾免於過度評價及悖於一事不再理原則（最高法院109
    年度台上字第3945號判決即同此旨）。經查，依卷附臺灣高
    等法院被告前案紀錄表可知，起訴意旨所指被告4人參與詐
    欺集團後所為加重詐欺取財之犯行，係渠等參與犯罪組織所
    涉詐欺取財犯行最先繫屬於法院之案件，是被告4人本案加
    重詐欺取財之行為，應分別論以參與犯罪組織罪。
　⒌是核被告4人所為本案犯行，構成之罪名如下：
  ⑴犯罪事實及理由欄一㈠部分：
　  被告己○○所為，係犯組織犯罪防制條例第3條第1項後段之參
    與犯罪組織罪、洗錢防制法第2條第2款、第14條第1項之洗
    錢罪、刑法第339條之4第1項第1款、第2款之三人以上共同
    冒用政府機關及公務員名義詐欺取財罪，為想像競合犯，依
    刑法第55條規定，從一重之三人以上共同冒用政府機關及公
    務員名義詐欺取財罪論處。
　⑵犯罪事實及理由欄一㈡部分：
　  被告丙○○、甲○○、戊○○所為，均係犯組織犯罪防制條例第3
    條第1項後段之參與犯罪組織罪、洗錢防制法第2條第2款、
    第14條第1項之洗錢罪、刑法第216條、第211條之行使偽造
    公文書罪、第339條之4第1項第1款、第2款之三人以上共同
    冒用政府機關及公務員名義詐欺取財罪，為想像競合犯，依
    刑法第55條規定，從一重之三人以上共同冒用政府機關及公
    務員名義詐欺取財罪論處。至該偽造公文書之低度行為應為
    行使偽造公文書之高度行為所吸收，不另論罪。
  ㈡共犯結構：
    按共同實施犯罪行為之人，在合同意思範圍以內，各自分擔
    犯罪行為之一部，相互利用他人之行為，以達其犯罪之目的
    者，即應對於全部所發生之結果，共同負責，是又共同正犯
    之成立，只須具有犯意之聯絡及行為之分擔，不問犯罪動機
    起於何人，亦不必每一階段犯行，均須參與（最高法院28年
    台上字第3110號、34年台上字第682號判決意旨參照）。被
    告4人雖非始終參與本案加重詐欺取財各階段之犯行，惟渠
    等與詐欺集團其他成員間既為遂行加重詐欺取財之犯行而相
    互分工，堪認係在合同意思範圍內，各自分擔犯罪行為之一
    部，並相互利用他人之行為，以達犯罪之目的，依前揭說明
    ，被告4人均應就加入本案詐欺集團後所參與犯行，對於全
    部所發生之結果共同負責。從而，被告4人與「犯罪事實及
    理由」欄一所示詐欺集團成員間，就上揭犯行有犯意聯絡及
    行為分擔，俱為共同正犯。㈢
  ㈢不予加重其刑之說明：
　　起訴意旨固認被告4人為成年人，均有與少年曾○閎或少年黃
    ○昌共同實施犯罪，均應依兒童及少年福利與權益保障法第1
    12條第1項前段規定加重其刑云云，然查，被告丙○○、己○○
    為本案犯行時，尚未滿20歲，要無兒童及少年福利與權益保
    障法第112條第1項前段規定之適用；而被告甲○○、戊○○為本
    案犯行時，雖均為年滿20歲之成年人，且少年曾○閎係93年9
    月30日出生，斯時為12歲以上未滿18歲之少年，有其個人基
    本資料在卷可考（見臺灣桃園地方檢察署111年度少連偵字
    第46號卷第169頁），然詐欺集團內部分工縝密，卷內復無
    資料顯示被告甲○○、戊○○加入本案詐欺集團後，與少年曾○
    閎間熟識且知悉其斯時為12歲以上未滿18歲人，實難以被告
    甲○○、戊○○將詐欺款項上繳少年曾○閎，遽依兒童及少年福
    利與權益保障法第112條第1項前段規定，就被告甲○○、戊○○
    本案犯行加重其刑。
　㈣減輕事由之說明：
  ⒈被告丙○○之辯護人雖以被告丙○○年輕識淺，並無管理車手之
    能力等情，請求依刑法第59條酌減被告之刑云云。然按犯罪
    之情狀顯可憫恕，認科以最低度刑仍嫌過重者，得酌量減輕
    其刑，刑法第59條定有明文，然此規定非漫無限制，必須犯
    罪另有特殊之原因、環境與情狀，在客觀上足以引起一般人
    之同情，認為即予宣告法定低度刑期仍嫌過重者，始有其適
    用，至於被告犯罪動機、犯罪手段、犯罪後之態度、素行、
    家庭狀況等情狀，僅可為法定刑內從輕量刑之審酌因子，不
    得據為酌量減輕之理由（最高法院51年台上字第899號判例
    、77年度台上字第4382號判決即同此旨）。本院考量國內詐
    欺集團近年越發猖獗，經政府三令五申宣導禁絕及嚴格查緝
    ，被告丙○○為智識健全之人，對於何者當為、何者不應為當
    無不知之理，竟圖快速獲取財物而起僥倖之心，參與詐欺集
    團並為本案犯行，依其犯罪情狀，難認其犯罪有何特殊之原
    因與環境而顯可憫恕，客觀上並不足以引起一般人之同情，
    無縱科以最低度刑猶嫌過重之情形，尚非得執為適用刑法第
    59條酌減其刑之依據。
　⒉又想像競合犯之處斷刑，本質上係「刑之合併」，其所侵害
    之數法益皆成立犯罪，論罪時必須輕、重罪併舉論述，同時
    宣告所犯各罪名，包括各罪有無加重、減免其刑之情形，亦
    應說明論列，量刑時併衡酌輕罪部分量刑事由，評價始為充
    足，再依刑法第55條前段規定「從一重處斷」，非謂對於其
    餘各罪可置而不論，因此，法院決定處斷刑時，雖以其中最
    重罪名之法定刑做為裁量之準據，惟於裁量其輕重時，仍應
    將輕罪合併評價在內。又犯組織犯罪防制條例第3條之罪，
    偵查及審判中均自白；犯洗錢防制法第14條之罪，在偵查或
    審判中自白者，均設有減輕其刑之規定，此觀組織犯罪防制
    條例第8條第1項後段、洗錢防制法第16條第2項規定即明，
    本案被告4人於偵查及審理時，均自白上開參與犯罪組織及
    洗錢等事實（見臺灣桃園地方檢察署111年度少連偵字第46
    號第第333至335頁、第347至349頁、第515至520頁、第571
    至573頁、第583至586頁、本院卷一第187至188頁、本院卷
    二第17至18頁），原應就渠等所犯參與犯罪組織罪、洗錢罪
    部分，分別依上開規定減輕其刑，惟渠等就上開犯行係從一
    重論以三人以上共同冒用政府機關及公務員名義詐欺取財罪
    ，其所犯參與犯罪組織罪、洗錢罪皆屬想像競合犯中之輕罪
    ，揆諸前揭說明，本院於量刑時仍一併衡酌該部分減輕其刑
    事由。
  ㈤量刑：
　　茲以行為人之責任為基礎，本院審酌被告4人正值青壯，竟
    不思以正軌賺取財物，反貪圖不法利益，參與本案詐欺集團
    ，而以本案手法向被害人詐取財物，危害社會秩序，所為實
    值非難；惟念渠等於偵查及審理時均坦承前揭犯行，犯罪後
    態度尚非惡劣，且合於組織犯罪防制條例第8條第1項後段、
    洗錢防制法第16條第2項所定之減輕事由，兼衡渠等自承之
    智識程度、在學或就業、家庭經濟等生活狀況；復考量渠等
    均與被害人成立調解，並均依約履行，暨渠等行為時之年紀
    、素行、犯罪動機、目的、手段、情節、被害人所受煎熬、
    損害及意見等一切情狀，分別量處如主文所示之刑，以資懲
    儆。
　㈥緩刑之說明：⒈
　⒈按刑法第74條第1項規定：「受2年以下有期徒刑、拘役或罰
    金之宣告，而有下列情形之一，認以暫不執行為適當者，得
    宣告2年以上5年以下之緩刑，其期間自裁判確定之日起算：
    一、未曾因故意犯罪受有期徒刑以上刑之宣告者。二、前因
    故意犯罪受有期徒刑以上刑之宣告，執行完畢或赦免後，5
    年以內未曾因故意犯罪受有期徒刑以上刑之宣告者。」考其
    立法意旨，於消極面在避免短期自由刑之弊害，使犯人不至
    於在監獄內感染或加深犯罪之惡習與技術，甚至因此失去名
    譽、職業、家庭而自暴自棄，滋生社會問題，積極面則可保
    全偶發犯罪、輕微犯罪者之廉恥，期使渠等自新悔悟，且因
    緩刑附有緩刑期間，受緩刑宣告者如在緩刑期間內再犯罪，
    執行檢察官仍得聲請法院撤銷緩刑，而有藉此督促受緩刑宣
    告者自我檢束身心之功效。⒉
　⒉依卷附臺灣高等法院被告前案紀錄表可知，被告丙○○、甲○○
    前未曾因故意犯罪受有期徒刑以上刑之宣告，而被告戊○○雖
    曾因故意犯罪受有期徒刑2月併緩刑2年之宣告，惟該緩刑期
    滿未經撤銷，依刑法第76條前段規定，該刑之宣告失其效力
    。循此，被告丙○○、甲○○、戊○○之素行尚屬良好，渠等因短
    於思慮，觸犯刑典，固非可取，惟犯罪後均坦承犯行，並與
    本案被害人調解成立並依約履行，足見其亟思悔過，願意為
    自身行為負責，本院認渠等經此偵審程序及罪刑之宣告後，
    應知警惕而無再犯之虞，故其所受刑之宣告以暫不執行為適
    當，併參本案之犯罪程度，爰均宣告緩刑5年，並依刑法第9
    3條第1項第2款規定，諭知緩刑期間付保護管束，期收矯正
    及社會防衛之效，並勵自新。又為促使被告甲○○、戊○○遵期
    履行調解內容所示分期給付損害賠償之責，並期被告丙○○、
    甲○○、戊○○於社會服務中導正其行為與觀念，本院認有課予
    一定負擔之必要，爰併依刑法第74條第2項第3款、第5款規
    定，命被告甲○○、戊○○應依主文所示之方式向被害人乙○○支
    付損害賠償，並命被告丙○○、甲○○、戊○○於本判決確定之日
    起1年內，向檢察官指定之政府機關、政府機構、行政法人
    、社區或其他符合公益目的之機構或團體，提供如主文所示
    之義務勞務。倘渠等未遵循此緩刑期間之負擔，情節重大，
    足認原宣告之緩刑難收其預期效果，而有執行刑罰之必要者
    ，依刑事訴訟法第476條及刑法第75條之1第1項第4款之規定
    ，檢察官得向本院聲請撤銷上開緩刑之宣告，自不待言。
　⒊至被告己○○部分，因其前因故意犯罪受有期徒刑6月之宣告，
    有臺灣高等法院被告前案紀錄表在卷可查，核與刑法第74條
    第1項規定之緩刑要件未合，自無從為緩刑之宣告。
　㈦犯組織犯罪防制條例第3條第1項之罪者，應於刑之執行前，
    令入勞動場所，強制工作，其期間為3年，同條例第3條第3
    項固有明文，惟上開規定就受處分人之人身自由所為限制，
    違反憲法比例原則及憲法明顯區隔原則之要求，與憲法第8
    條保障人身自由之意旨不符，應自司法院釋字第812號解釋
    公布之日即110年12月10日起失其效力，業經司法院釋字第8
    12號解釋在案，是就被告4人所犯參與犯罪組織罪部分，本
    院毋須審酌是否命強制工作，附此敘明。
四、沒收之說明：
　㈠扣案如本判決附表三所示之物，為被告丙○○所有，且係供本
    案犯罪所用之物，自應依刑法第38條第2項前段規定宣告沒
    收。至被告己○○、甲○○、戊○○用以作為參與本案犯行聯繫之
    通訊設備，均未據扣案，無證據證明被告己○○、甲○○、戊○○
    現仍持有，亦無證據可證現仍存在，該等物品單獨存在亦不
    具刑法之非難性，倘予追徵，除另開啟刑事執行程序外，對
    於被告己○○、甲○○、戊○○犯罪行為之不法、罪責評價並無影
    響，就沒收制度所欲達成之社會防衛目的亦無助益，欠缺刑
    法上重要性，爰依刑法第38條之2第2項，不予宣告沒收或追
    徵。　　
　㈡被告丙○○固自承其參與本案犯罪組織期間，所獲報酬為3萬元
    等語（見本院卷一第52頁），然依卷內事證，尚查無其參與
    「犯罪事實及理由」欄一㈡犯行所獲之犯罪所得，爰不予宣
    告沒收；至被告己○○、甲○○、戊○○參與本案犯行，獲有如「
    犯罪事實及理由欄」一所載，以收取詐欺款項2%計算之報酬
    ，業據渠等供承在卷（見本院卷二第17至18頁），是被告4
    人本案犯罪各如主文欄所示之沒收之犯罪所得金額，該等犯
    罪所得均未據扣案，自應依刑法第38條之1第1項前段、第3
    項，宣告沒收之，於全部或一部不能沒收或不宜執行沒收時
    ，追徵其價額。
　㈢至被告甲○○、戊○○因行使而交付被害人乙○○之偽造「臺灣士
    林地方法院檢察署政務科-偵查卷宗」各1紙，均未據扣案，
    且已因被害人乙○○收執而非屬被告甲○○、戊○○或其他詐欺集
    團成員所有，自無從宣告沒收。
據上論斷，應依刑事訴訟法第273條之1第1項、第299條第1項前
段，組織犯罪防制條例第3條第1項後段、洗錢防制法第2條第2款
、第14條第1項，刑法第11條前段、第28條、第216條、第211條
、第339條之4第1項第1款、第2款、第55條、第74條第1項第1款
、第2項第3款、第5款、第93條第1項第2款，刑法施行法第1條之
1第1項，判決如主文。
本案經檢察官庚○○提起公訴，檢察官蔡宜均到庭執行職務。
中    華    民    國    111    年    8    月    31    日
                  刑事第十一庭    法  官  蔡旻穎 
以上正本證明與原本無異。
如不服本判決應於收受判決後20日內向本院提出上訴書狀，並應
敘述具體理由。其未敘述上訴理由者，應於上訴期間屆滿後20日
內向本院補提理由書(均須按他造當事人之人數附繕本)「切勿逕
送上級法院」。 
　　　　　　　　　　　　　　　    書記官　黃瓊儀
中　　華　　民　　國　　111 　年　　8 　　月　　31　　日

附錄論罪科刑法條全文：
組織犯罪防制條例第3條（註：其中第3項業經司法院釋字第812
號解釋宣告違憲，自110年12月10日起失其效力）
發起、主持、操縱或指揮犯罪組織者，處3年以上10年以下有期
徒刑，得併科新臺幣1億元以下罰金；參與者，處6月以上5年以
下有期徒刑，得併科新臺幣1千萬元以下罰金。但參與情節輕微
者，得減輕或免除其刑。
具公務員或經選舉產生之公職人員之身分，犯前項之罪者，加重
其刑至二分之一。
犯第1項之罪者，應於刑之執行前，令入勞動場所，強制工作，
其期間為3年。
前項之強制工作，準用刑法第90條第2項但書、第3項及第98條第
2項、第3項規定。
以言語、舉動、文字或其他方法，明示或暗示其為犯罪組織之成
員，或與犯罪組織或其成員有關聯，而要求他人為下列行為之一
者，處3年以下有期徒刑，得併科新臺幣3百萬元以下罰金：
一、出售財產、商業組織之出資或股份或放棄經營權。
二、配合辦理都市更新重建之處理程序。
三、購買商品或支付勞務報酬。
四、履行債務或接受債務協商之內容。
前項犯罪組織，不以現存者為必要。
以第5項之行為，使人行無義務之事或妨害其行使權利者，亦同
。
第5項、第7項之未遂犯罰之。

洗錢防制法第2條
本法所稱洗錢，指下列行為：
一、意圖掩飾或隱匿特定犯罪所得來源，或使他人逃避刑事追訴
    ，而移轉或變更特定犯罪所得。
二、掩飾或隱匿特定犯罪所得之本質、來源、去向、所在、所有
    權、處分權或其他權益者。
三、收受、持有或使用他人之特定犯罪所得。

洗錢防制法第14條
有第二條各款所列洗錢行為者，處7年以下有期徒刑，併科新臺
幣5百萬元以下罰金。
前項之未遂犯罰之。
前二項情形，不得科以超過其特定犯罪所定最重本刑之刑。

中華民國刑法第216條
行使第210條至第215條之文書者，依偽造、變造文書或登載不實
事項或使登載不實事項之規定處斷。

中華民國刑法第211條
偽造、變造公文書，足以生損害於公眾或他人者，處1年以上7年
以下有期徒刑。

中華民國刑法第339條之4
犯第339條詐欺罪而有下列情形之一者，處1年以上7年以下有期
徒刑，得併科1百萬元以下罰金：
一、冒用政府機關或公務員名義犯之。
二、三人以上共同犯之。
三、以廣播電視、電子通訊、網際網路或其他媒體等傳播工具，
    對公眾散布而犯之。
前項之未遂犯罰之。

中華民國刑法施行法第1條之1
中華民國94年1月7日刑法修正施行後，刑法分則編所定罰金之貨
幣單位為新臺幣。
94年1月7日刑法修正時，刑法分則編未修正之條文定有罰金者，
自94年1月7日刑法修正施行後，就其所定數額提高為30倍。但72
年6月26日至94年1月7日新增或修正之條文，就其所定數額提高
為3倍。

附表一：
損害賠償金額 給付方式 新臺幣貳拾萬元 應於民國一一一年七月五日以前給付新臺幣參萬元，其餘拾柒萬元，應自民國一一一年八月五日起至一一二年十二月五日止，共分十七期，於每月五日以前給付新臺幣壹萬元，逕匯入乙○○郵局帳號：○○○○○○○-○○○○○○○號帳戶，戶名乙○○。如有一期未給付，視為全部到期。 

附表二：
損害賠償金額 給付方式 新臺幣伍拾萬元 應自民國一一一年七月十日起，按月於每月十日以前給付新臺幣伍仟元，至全部清償為止，逕匯入乙○○郵局帳號：○○○○○○○-○○○○○○○號帳戶，戶名乙○○。如有一期未給付，視為全部到期。 

附表三：
物品名稱 數量 手機 （廠牌：APPLE、IMEI：000000000000000，含行動電話門號0000000000號SIM卡1張） 1支